【裁判字號】    90,交訴,37
【裁判日期】    900620
【裁判案由】    公共危險
【裁判全文】
臺灣高雄地方法院刑事判決                            九十年度交訴字第三七號
    公  訴  人  臺灣高雄地方法院檢察署檢察官
    被      告  乙○○
右列被告因公共危險案件，經檢察官提起公訴（八十九年度偵字第二七二一八號），
本院判決如左：
    主  文
乙○○駕駛動力交通工具肇事致人於傷而逃逸，處有期徒刑捌月。緩刑貳年。
    事  實
一、乙○○於民國八十九年二月十三日下午二時四十分許，駕駛蔡家興所有車牌號碼
    ＶＨ－二七四九號自用小貨車，沿高雄市○○區○○路由西向東方向行駛，本應
    注意起步前應顯示方向燈，注意前後左右有無障礙或車輛行人，並應讓行進中之
    車輛行人優先通行，以避免危險之發生，且汽車在雙向二車道行駛時，應在遵行
    車道內行駛，在劃有分向限制線路段，不得駛入來車車道，及駕車時應注意車前
    狀況，隨時採取必要之安全措施，以避免危險之發生，而依當時天色晴朗、視距
良好，且依其智識、能力又無不能注意之之情事，詎乙○○竟疏未注意車前狀況
    ，於停車起駛後違規逆向駕駛在慢車道上，適甲○○騎乘車牌號碼ＸＫＢ－五六
    七號機車沿六合路東向西行駛至上開地點，見狀閃避不及，乙○○之自用小貨車
    車頭遂迎面撞及機車正面，甲○○人車倒地，因而受有左上臂、左前臂、左上背
    、左膝擦傷等傷害（過失傷害部分業經撤回告訴，而為不起訴處分），詎乙○○
    於肇事後，因甲○○之友人李宗翰表明要報警，乙○○旋即駕車逃逸，嗣經甲○
    ○記下車號，於同日下午五時前往報警，始循線查獲。
二、案經甲○○訴由高雄市政府警察局新興分局報請臺灣高雄地方法院檢察署檢察官
    偵查起訴。
    理  由
一、訊據被告乙○○固對於在右揭時地因駕車不慎，而與告訴人甲○○所騎乘之機車
    發生擦撞，並離開現場等事實坦承不諱，惟辯稱：伊沒有逃逸，有將告訴人扶起
    來，問他有沒有受傷，後因趕時間收餿水，所以先離開，之後回來就沒看到他人
    云云。經查：被告乙○○於右揭時地駕車肇事後逃逸之事實，業據告訴人甲○○
    於警訊時陳述甚詳，並於本院調查時提出書面說明一份足憑，至告訴人甲○○於
    本件事故發生後，受有左上臂、左前臂、左上背、左膝等多處擦傷，乃由其父親
    陪同前往醫院診治等情，亦有驗傷診斷書足稽，而參以刑法第一百八十五條之四
    駕駛動力交通工具肇事，致人受傷而逃逸罪，只須汽車駕駛人於駕車肇事致人受
    傷，立即離開現場而未將被害人送醫救治，即可構成該罪。被告於本件車禍發生
    後並未受傷，而其雖有下車觀看告訴人甲○○，惟在聽聞告訴人甲○○之同學稱
    要報警時，僅因欲趕往下一個工作地點收取餿水，在未將告訴人送醫診治或報警
    處理之同時，卻即刻離去，是其顯有將告訴人送醫立即救治之可能而不為，已足
    堪認定構成肇事逃逸之犯行，縱然被告於事後工作完畢時再回到現場，亦無礙於
    犯行之成立，是被告所辯，即無足採。故本案事證已臻明確，被告犯行均堪認定
    ，應予依法論科。
二、核被告所為，係犯刑法第一百八十五條之四駕駛動力交通工具，致人傷而逃逸罪
    。爰審酌被告於肇事後，雖有下車觀看告訴人，惟竟未將其送醫，即駕車逃逸，
    罔顧被害人生命、身體之安全，影響社會善良風氣，惟姑念及被告犯罪後於本院
    審理中尚知悔悟，態度尚可，且已與告訴人達成和解，有道歉文、撤回狀足參，
    及告訴人所受傷害等一切情狀，量處如主文所示之刑。再被未曾受有期徒刑以上
    刑之宣告，有臺灣高雄地方法院檢察署刑案查註記錄表及台灣高等法院被告全國
    前案紀錄表附卷可按，因一時失慮，偶罹刑典，事後深具悔意，經此刑之宣告後
    ，應知警惕，當無再犯之虞，是所宣告之刑，本院認以暫不執行為適當，爰併諭
    知緩刑二年，以勵自新。
據上論斷，依刑事訴訟法第二百九十九條第一項前段，刑法第一百八十五條之四、第
七十四條第一款，判決如主文。
中      華      民      國      九十      年      六      月    二十    日
                                  臺灣高雄地方法院交通法庭
                                      法  官  楊  國  祥
右正本證明與原本無異。
如不服本判決，應於判決送達後十日內，向本院提出上訴狀。
                                      書記官  陳  怡  真
中    華    民    國    九十      年       六      月     二十一       日


司法院資訊處製作；財團法人民間司法改革基金會備份。
